福建金門地方法院民事判決
                                       110年度訴字第25號
原      告  濬紳企業有限公司

法定代理人  李瑩瑩  
訴訟代理人  徐鴻盛  
            蔡菘萍律師        
被      告  尚慶營造有限公司

法定代理人  鄭金雲  
訴訟代理人  詹振寧律師
上列當事人間請求給付工程款事件，本院於民國111年7月5日言
詞辯論終結，判決如下：
    主  文
被告應給付原告新臺幣伍佰零肆萬柒仟肆佰元，及自民國一一○
年五月十二日起至清償日止，按週年利率百分之五計算之利息。
本判決於原告以新臺幣壹佰陸拾玖萬元為被告供擔保後，得假執
行；但被告如以新臺幣伍佰零肆萬柒仟肆佰元為原告預供擔保，
得免為假執行。
訴訟費用由被告負擔。
    事實及理由
一、原告主張：兩造訂有「金門縣新湖及復國墩漁港水環境改善
    計畫-水岸改善及復育區建置工程（下稱系爭工程）」之工
    程承攬合約書（下稱系爭契約），約定原告之施作義務僅岩
    方爆破，不包含岩方開挖、土方開挖及爆破後之石塊載運，
    採實做實算，數量以被告與訴外人即業主金門縣政府計價之
    數，應給付之工程款以金門縣政府結算之數量為準，單價以
    契約約定之單價每立方公尺新臺幣（下同）1,800元計算。
    原告現已完成系爭工程，且被告與金門縣政府亦已完成計價
    ，然被告迄今尚積欠工程款504萬7,400元（下稱系爭工程款
    ）未給付原告，爰依系爭契約第5條第2項及民法第505條規
    定，請求被告給付系爭工程款等語。並聲明：如主文第1、2
    項所示。
二、被告則以：金門縣政府就岩方爆破數量計算有誤，原告實際
    施作之岩方爆破數量僅有3526.02立方公尺，以每立方公尺1
    ,800元計算，原告可請款之金額為634萬6,836元，扣除被告
    已給付原告之664萬元，原告尚應退還被告29萬3,164元等語
    ，資為抗辯。並聲明：㈠原告之訴及假執行之聲請均駁回，㈡
    如受不利判決，願供擔保請准宣告免為假執行。
三、不爭執之事實：
  ㈠兩造訂有系爭契約，並約定系爭工程總價540萬元（含發票價
    ）。
  ㈡系爭契約第10條約定：「以上爆破數量為概估值，雙方協議
    最終以被告與金門縣政府之過磅頓數量為準（實方約2.7T/㎡
    ）」。
  ㈢系爭工程之業主即金門縣政府已於111年1月12日完成結算，
    並撥付尾款與被告。
  ㈣依系爭契約被告應先給付原告30％之預付款162萬元（計算式
    ：540萬元×30％＝162萬元）。
  ㈤被告已給付原告工程款664萬元（含預付款162萬元）。
  ㈥依系爭契約約定：系爭工程原告之施作義務僅岩方爆破，不
    包含岩方開挖、土方開挖及爆破後之石塊載運，並採實做實
    算，數量以被告與金門縣政府計價之數，應給付之工程款以
    金門縣政府結算之數量為準，單價以契約約定之單價（每立
    方公尺1,800元）計算，爆破後塊石歸金門縣政府所有。
四、本件兩造之爭點，應在於：原告得否請求被告給付系爭工程
    款，茲分述如下：
  ㈠原告主張已完成系爭工程等語，業據其提出系爭契約、浩海
    工程顧問股份有限公司110年2月22日浩海工字第1100000155
    號函、金門縣政府111年2月14日府建漁字第1110010371號函
    （見本院訴字卷第19-21、117頁），且為被告所不爭執，堪
    信原告主張系爭工程已完工為真實。
  ㈡本件岩方爆破總數量為6,533立方公尺
  ⒈原告另主張岩方爆破總數量為6,533立方公尺等語，為被告所
    否認。經查，兩造既於系爭契約約定，原告之施作義務為岩
    方爆破，並採實做實算，數量以被告與金門縣政府計價之數
    ，應給付之工程款以金門縣政府結算之數量為準。則觀諸金
    門縣政府110年12月9日府建漁字第1100105546號函所附附件
    一「金門縣新湖及復國墩漁港水環境改善計畫-水岸改善及
    復育區建置工程水下（炸）岩方數量統計表」，新湖漁港、
    復國墩漁港之岩方爆破結算數量分別為4,040立方公尺、2,4
    93立方公尺，總計為6,533立方公尺【計算式：4,040立方公
    尺＋2,493立方公尺＝6,533立方公尺】（見本院移條卷第85-8
    7頁），足認系爭工程岩方爆破數量總數為經金門縣政府結
    算而得之6,533立方公尺，是原告主張本件岩方爆破總數量
    為6,533立方公尺等語，自堪採信。
  ⒉至被告抗辯金門縣政府就岩方爆破數量計算有誤等語，雖據
    被告提出數量統計表、新湖漁港岩石挖方數量計算表為證（
    見本院訴字卷第97-99頁），然前開統計表、計算表經原告
    否認其形式上真正（見本院訴字卷第89、126頁），而前開
    統計表、計算表為私文書，被告未能再進一步舉證證明該私
    文書為真正，則依民事訴訟法第357條規定，該統計表、計
    算表即難採信。故被告前開抗辯，委無足採。
  ⒊承上，兩造既約定本件岩方爆破數量以金門縣政府計算之數
    量為準，而本件岩方爆破數量業經金門縣政府結算後，其總
    數量為6,533立方公尺，是本件岩方爆破總數量為6,533立方
    公尺乙情，可堪認定。
  ㈢本件被告應給付原告系爭工程款
    依系爭契約約定，被告應給付原告之工程款以金門縣政府結
    算之數量為準，單價則以契約約定之每立方公尺1,800元計
    算，則系爭工程總工程款應為1,175萬9,400元（計算式：6,
    533立方公尺×1,800元＝1,175萬9,400元），扣除被告業已給
    付原告之644萬元，被告尚未給付之工程款為531萬9,400元
    （計算式：1,175萬9,400元－644萬元＝531萬9,400元）等節
    ，堪以認定。是本件原告僅請求被告給付所餘系爭工程款即
    504萬7,400元，自屬正當。
  ㈣末按給付有確定期限者，債務人自期限屆滿時起，負遲延責
    任。遲延之債務，以支付金錢為標的者，債權人得請求依法
    定利率計算之遲延利息。民法第229條第1項、第233條第1項
    本文分有明文。經查，系爭契約第5條第2項雖約定：「其餘
    金額於每月計價一次，5日前送請款資料，待甲方（即被告
    ）確認無誤，於月中開立（現金票或匯款）。另預付款依計
    償比例扣除，並於最後一次請款扣除完畢。」（見本院訴字
    卷第19頁），可認就每期工程款給付之期限業經兩造明確約
    定，而原告主張自起訴狀繕本送達翌日即110年5月12日（11
    0年5月11日送達被告，參本院移調卷第21頁送達證書）起算
    法定遲延利息，既為其處分權之行使，於法亦無違，本院自
    應採認。
五、綜上所述，原告依系爭契約第5條第2項及民法第505條規定
    ，請求被告給付504萬7,400元，及自110年5月12日起至清償
    日止，按週年利率5％計算之利息，為有理由，應予准許。
六、兩造均陳明願供擔保，聲請宣告假執行或免為假執行，經核
    核與規定相符，爰分別酌定相當擔保金額予以宣告。
七、另被告聲請本件就岩方爆破數量送請行政院公共工程委員會
    鑑定，以資證明金門縣政府就本件岩方爆破數量計算有誤，
    然系爭契約既業已約定本件岩方爆破數量計算以金門縣政府
    計算為準，核無調查之必要，爰不予調查。又本件事證已臻
    明確，兩造其餘主張與攻擊防禦方法及所提證據，經審酌後
    認與判決之結果不生影響，爰不逐一論述，附此敘明。
八、訴訟負擔之依據：民事訴訟法第78條。
中　　華　　民　　國　　111 　年　　7 　　月　　22　　日
                  民事第二庭  法　官　黃佩穎
以上正本係照原本作成。
如對本判決上訴，須於判決送達後20日內向本院提出上訴狀。
如委任律師提起上訴者，應一併繳納上訴審裁判費。　　　　　
中　　華　　民　　國　　111 　年　　7 　　月　　23　　日
                              書記官  李偉民